臺灣臺北地方法院刑事裁定
111年度聲字第936號
聲  請  人  臺灣臺北地方檢察署檢察官
受  刑  人  顧豐栩




上列聲請人因受刑人數罪併罰有二裁判以上，聲請定其應執行之
刑(111年度執聲字第847號)，本院裁定如下：
    主  文
顧豐栩犯如附表所示之罪刑，應執行有期徒刑陸年拾月。
    理  由
一、聲請意旨略以：受刑人顧豐栩因毒品危害防制條例等案件，
    先後經判決確定如附表所示，應依刑法第53條及第51條第5
    款，定其應執行之刑，爰依刑事訴訟法第477條第1項聲請裁
    定等語。
二、按裁判確定前犯數罪者，併合處罰之，但有下列情形者，不
    在此限：一、得易科罰金之罪與不得易科罰金之罪。二、得
    易科罰金之罪與不得易服社會勞動之罪。三、得易服社會勞
    動之罪與不得易科罰金之罪。四、得易服社會勞動之罪與不
    得易服社會勞動之罪。前項但書情形，受刑人請求檢察官聲
    請定應執行刑者，依第51條規定定之；數罪併罰，有二裁判
    以上者，依刑法第51條之規定，定其應執行之刑；數罪併罰
    ，宣告多數有期徒刑者，於各刑中之最長期以上，各刑合併
    之刑期以下，定其刑期，但不得逾30年，刑法第50條、第53
    條、第51條第5款分別定有明文。又依刑法第53條應依同法
    第51條第5款至第7款之規定，定其應執行之刑者，由該案犯
    罪事實最後判決之法院之檢察官，聲請該法院裁定之，刑事
    訴訟法第477條第1項亦有明文。
三、經查：
㈠、本案受刑人因犯如附表所示毒品危害防制條例、偽造文書等
    數罪，經本院、臺灣新北地方法院、臺灣高等法院判處如附
    表各編號所示之刑，均經分別確定在案，且各罪均為附表編
    號1所示之罪裁判確定前所犯，有各該刑事判決書及臺灣高
    等法院被告前案紀錄表各乙份在卷可稽。茲檢察官以本院為
    該案件犯罪事實最後判決之法院(即附表編號10)，聲請定其
    應執行之刑，本院審核認聲請為正當，應予准許。
㈡、又如附表編號5至8所示之罪不得易科罰金，而其餘如附表編
    號1至4、編號9至10所示則屬得易科罰金之罪，符合修正後
    刑法第50條但書不併合處罰之要件，須經受刑人請求檢察官
    聲請定其應執行刑，始得依刑法第51條之規定定其應執行刑
    ，茲受刑人業請求檢察官聲請定應執行刑，此有受刑人簽名
    之「臺灣臺北地方檢察署依102年1月23日修正之刑法第50條
    調查受刑人是否聲請定應執行刑調查表」，且復經本院發函
    通知受刑人就本件檢察官聲請定應執行刑表示意見，以保障
    本案受刑人有陳述意見之機會。
㈢、是檢察官聲請定其應執行之刑，本院審核認上開聲請為正當
    ，爰審酌本件內部性及外部性界限，及受刑人其所犯如附表
    所示各罪之犯罪類型、動機、態樣、侵害法益、行為次數等
    情狀，復就其所犯之罪整體評價其應受非難及矯治之程度，
    並兼衡刑罰經濟與公平、比例等原則，定其應執行之刑如主
    文所示。
四、據上論斷，應依刑事訴訟法第477條第1項，刑法第50條第1
    項第1款、第2項、第53條、第51條第5款，裁定如主文。
中　　華　　民　　國　　111 　年　　6 　　月　　30　　日
           　　　 刑事第九庭  法　官　商啟泰
上正本證明與原本無異。
如不服本裁定，應於裁定送達後5日內向本院提出抗告狀。因疫
情而遲誤不變期間，得向法院聲請回復原狀。
                              書記官  洪婉菁
中　　華　　民　　國　　111 　年　　7 　　月　　1 　　日
附表:
編號  1 2 3 罪名  毒品危害防制條例 毒品危害防制條例 毒品危害防制條例 宣告刑  有期徒刑3月 有期徒刑3月 有期徒刑4月 犯罪日期  108年1月9日下午1時為警採尿往前回溯96小時內 107年11月2日1時55分為警採尿往前回溯96小時內 108年3月18日前約2個月之某日 偵查(自訴)機關年度案號  臺北地檢108年度毒偵字第969號 新北地檢108年度毒偵字第264號 臺北地檢108年度毒偵字第1649號等 最後事實審 法院 臺北地院 新北地院 臺灣高院  案號 108年度審簡字第1140號 108年度簡字第1845號 108年度上訴字第3406號  判決日期 108/06/26 108/08/27 109/02/13 確定判決 法院 臺北地院 新北地院 臺灣高院  案號 108年度審簡字第1140號 108年度簡字第1845號 108年度上訴字第3406號  判決確定日期 108/07/16 108/10/03 109/02/13 是否為得易科罰金之案件  是 是 是 備註  臺北地檢108年度執字第5527號、臺北地檢108年度執字第1395號(已執畢) 新北地檢108年度執字第17100號(已執畢) 臺北地檢109年度執字第2540號     編號3、4應執行有期徒刑7月(已執畢) 

編號  4 5 6 罪名  毒品危害防制條例 毒品危害防制條例 毒品危害防制條例 宣告刑  有期徒刑5月 有期徒刑2年2月 有期徒刑4年 犯罪日期  108年3月18日0時許 108年1月28日 108年2月1日 偵查(自訴)機關年度案號  臺北地檢108年度毒偵字第1649號等 臺北地檢108年度毒偵字第1649號等 臺北地檢108年度毒偵字第1649號等 最後事實審 法院 臺灣高院 臺灣高院 臺灣高院  案號 108年度上訴字第3406號 108年度上訴字第3406號 108年度上訴字第3406號  判決日期 109/02/13 109/02/13 109/02/13 確定判決 法院 臺灣高院 最高法院 最高法院  案號 108年度上訴字第3406號 109年度台上字第5664號 109年度台上字第5664號  判決確定日期 109/02/13 109/12/17 109/12/17 是否為得易科罰金之案件  是 否 否 備註  臺北地檢109年度執字第2540號 臺北地檢110年度執字第218號、110年度執緝字第993號 臺北地檢110年度執字第218號、110年度執緝字第993號   編號3、4應執行有期徒刑7月(已執畢) 編號5至8應執行有期徒刑5年6月  

編號  7 8 9 罪名  毒品危害防制條例 毒品危害防制條例 偽造文書 宣告刑  有期徒刑1年 有期徒刑3年10月 有期徒刑4月 犯罪日期  108年2月15日 107年12月3日 106年4月4日 偵查(自訴)機關年度案號  臺北地檢108年度毒偵字第1649號等 臺北地檢108年度毒偵字第1649號等 臺北地檢107年度偵緝字第93號等 最後事實審 法院 臺灣高院 臺灣高院 臺北地院  案號 108年度上訴字第3406號 108年度上訴字第3406號 108年度訴字第550號  判決日期 109/02/13 109/02/13 109/11/24 確定判決 法院 最高法院 最高法院 臺北地院  案號 109年度台上字第5664號 109年度台上字第5664號 108年度訴字第550號  判決確定日期 109/12/17 109/12/17 110/01/09 是否為得易科罰金之案件  否 否 是 備註  臺北地檢110年度執字第218號、110年度執緝字第993號 臺北地檢110年度執字第218號、110年度執緝字第993號 臺北地檢110年度執字第1202號、110年度執緝字第992號   編號5至8應執行有期徒刑5年6月  編號9、10應執行有期徒刑6月 

編號  10   罪名  毒品危害防制條例   宣告刑  有期徒刑3月   犯罪日期  108年1月16日   偵查(自訴)機關年度案號  臺北地檢107年度偵緝字第93號等   最後事實審 法院 臺北地院    案號 108年度訴字第550號    判決日期 109/11/24   確定判決 法院 臺北地院    案號 108年度訴字第550號    判決確定日期 110/01/09   是否為得易科罰金之案件  是   備註  臺北地檢110年度執字第1202號、110年度執緝字第992號     編號9、10應執行有期徒刑6月